Inventaris van het archief van het Ministerie van Sociale Zaken en Werkgelegenheid: Collectieve Arbeidsovereenkomsten (CAO''s), (1941) 1945-1994 (1997)
Nationaal Archief, Den Haag
- Inkomens- en arbeidsvoorwaardenbeleid 1940-1994, 047
  - Het registreren van door partijen aangemelde, afgesloten, gewijzigde of opgezegde c.a.o.'s., 60
    - Bedrijfstakken op volgorde van de code, I
      - Meubelindustrie en Meubileringsbedrijven BAW 1974, bekendmaking 1975., 1974-1976; 528
        Reg.nr.: 06-09
      - Meubelindustrie en Meubileringsbedrijven CAO 01-01-1982 - 31-03-1985 REG., 1982-1985; 3274
      - Meubelindustrie en Meubileringsbedrijven CAO 01-01-1987 - 31-12-1988, werkgeversbijdrage aan de Stichting Sociaal Fonds., 1986; 1527
      - Meubelindustrie en Meubileringsbedrijven CAO 01-01-1988 - 31-12-1989, werkgeversbijdrage aan de Stichting Sociaal Fonds., 1987-1990; 1559
      - Meubelindustrie en Meubileringsbedrijven CAO 01-04-1984 - 31-12-1989, werkgeversbijdrage aan de Stichting Sociaal Fonds., 1984-1989; 1526
      - Meubelindustrie en Meubileringsbedrijven CAO 01-04-1985 - 31-03-1990., 1985-1990; 2478
      - Meubelindustrie en Meubileringsbedrijven CAO 01-04-1990 - 31-03-1993., 1991-1993; 2468
      - Meubelindustrie en Meubileringsbedrijven CAO 04-08-1988 - 31-03-1989., 1521
      - Meubelindustrie en Meubileringsbedrijven CAO 12-05-1989 - 31-12-1989., 1518
      - Meubelindustrie en Meubileringsbedrijven CAO 1970-1975., 523
      - Meubelindustrie en Meubileringsbedrijven CAO 1970-1975., 1973-1975; 532
      - Meubelindustrie en Meubileringsbedrijven CAO 1976-1981., 524
      - Meubelindustrie en Meubileringsbedrijven CAO 1977-1981., 1976-1981; 534
      - Meubelindustrie en Meubileringsbedrijven CAO 1979-1980., 536
      - Meubelindustrie en Meubileringsbedrijven CAO 20-03-1990 - 31-03-1990 en 01-06-1991 - 31-05-1992., 1989-1992; 2467
      - Meubelindustrie en Meubileringsbedrijven CAO 23-01-1986 - 31-03-1987 (art. 14 31-12-1987)., 1985-1986; 1524
      - Meubelindustrie en Meubileringsbedrijven CAO 25-12-1985 - 31-12-1986, werkgeversbijdrage aan de Stichting Sociaal Fonds., 1985-1986; 1528
      - Meubelindustrie en Meubileringsbedrijven CAO 26-04-1991 - 31-12-1992, werkgeversbijdrage aan de Stichting Sociaal Fonds., 2469
      - Meubelindustrie en Meubileringsbedrijven CAO 28-07-1984 - 31-12-1985 AVV Werkgeversbijdrage Stichting Sociaal Fonds., 1984-1985; 3280
      - Meubelindustrie en Meubileringsbedrijven CAO 29-05-1981 - 31-12-1983, 05-10-1982 - 31-12-1982, 29-04-1983 - 31-12-1983, 28-10-1983 - 31-03 1984 resp. 31-12-1984, 24-10-1984 - 31-03-1985 resp. 31-12-1985 AVV., 1981-1984; 3283
      - Meubelindustrie en Meubileringsbedrijven CAO-VUT 01-01-1981 - 31-12-1989., 1981-1989; 1525
      - Meubelindustrie en Meubileringsbedrijven CAO-VUT 01-01-1987 - 31-12-1989 resp. 31-12-1991 (art. 1, 2 en 4)., 1986-1989; 2474
      - Meubelindustrie en Meubileringsbedrijven CAO-VUT 01-01-1990 - 31-12-1992., 1990-1992; 2462
      - Meubelindustrie en Meubileringsbedrijven CAO-VUT 09-03-1990 - 31-12-1992 resp. 31-12-1994., 1990-1992; 2477
      - Meubelindustrie en Meubileringsbedrijven CAO-VUT 18-01-1984 - 31-12-1986 resp. 31-12-1988., 1983-1986; 1557
      - Meubelindustrie en Meubileringsbedrijven VUT 1980., 1979-1980; 535
      - Sectie groot kuipwerk CAO 1970-1972., 530
        Reg.nr.: 06-10A
      - Sectie groot kuipwerk CAO 1970-1973., 531
      - Kuipers, Haringpakkers, Schuur-, Erf- en Technisch personeel CAO 01-03-1982 - 28-02-1993., 1982-1992; 2476
        Reg.nr.: 06-10B
      - Kuipers, Haringpakkers, Schuur-, Erf- en Technisch personeel CAO 1970-1981., 527
      - Klompenindustrie BAW 1974., 1970-1974; 608
        Reg.nr.: 06-15A
      - Klompenindustrie CAO 1971-1978., 1971-1979; 610
      - Klompenindustrie CAO 1972-1979., 611
      - Klompenindustrie CAO 1975, bekendmaking., 609
      - Knopenindustrie CAO 01-06-1988 - 31-05-1992., 1989-1991; 2479
        Reg.nr.: 06-20A
      - Knopenindustrie CAO 1970-1980., 560
      - Kurkplatenindustrie CAO 1971-1974., 553
        Reg.nr.: 06-23
      - Koelkastenbouwers CAO 01-01-1982 - 30-04-1989., 1982-1986; 1553
        Reg.nr.: 06-32
      - Koelkastenbouwers CAO 1-1-1982 - voorziening bij ongeval REG., 1982 - 1986; 3271
      - Koelkastenbouwers CAO 18-03-1983 - 30-03-1983 AVV., 1982-1983; 3276
      - Koelkastenbouwers CAO 19-11-1983 - 30-04-1984, resp. 30-04-1985, resp. 30-04-1988., 1983-1985; 1550
      - Koelkastenbouwers CAO 1971-1977., 543
      - Koelkastenbouwers CAO 1973-1977., 552
      - Koelkastenbouwers CAO 1977-1981, voorziening bij ongeval., 542
      - Koelkastenbouwers CAO 1978-1979, bekendmaking., 1978-1980; 539
      - Koelkastenbouwers CAO 1978-1981., 533
      - Koelkastenbouwers CAO 1978-1981., 1978-1982; 545
      - Koelkastenbouwers CAO 23-02-1983 - 30-04-1983, 15-11-1983 - 30-04-1984, voorziening bij ongeval AVV., 1982-1983; 3279
      - Jachtbouw (HISWA) CAO 01-09-1992 - 31-03-1993 AVV., 2485
        Reg.nr.: 06-33
      - Jachtbouw CAO 20-12-1991 - 31-03-1992., 2482
      - Watersportbedrijf en de Jacht- en Bedrijfsscheepsbouw (HISWA) CAO 01-01-1980 - 31-03-1985., 1980-1984; 3281
      - Watersportbedrijf en de Jacht- en Bedrijfsscheepsbouw CAO 1970-1979., 538
      - Watersportbedrijf en de Jacht- en Bedrijfsscheepsbouw VUT 1980, BAW 1974., 1974-1980; 537
      - Watersportbedrijf en de Jacht- en Bedrijfsscheepsbouw (HISWA) CAO-VUT 01-04-1980 - 31-12-1983., 1980-1981; 2484
      - Watersportbedrijf en de Jacht- en Bedrijfsscheepsbouw (HISWA) CAO 01-04-1989 - 31-03-1993., 1989-1992; 2480
      - Parketvloerondernemingen CAO 1992., 1992-1993; 2483
        Reg.nr.: 06-34
      - Maatkledingbedrijf CAO 1972-1975., 564
        Reg.nr.: 07-01A
      - Maatkledingbedrijf CAO 1972-1975., 571
      - Confectie-industrie CAO 01-01-1988 - 31-03-1992., 1988-1991; 2481
        Reg.nr.: 07-02A
      - Confectie-industrie CAO 01-04-1980 - 31-12-1987., 1981-1988; 1566
      - Confectie-industrie CAO 01-04-1982 - 31-12-1984, Sociaal Fonds REG., 1982-1985; 3291
      - Confectie-industrie CAO 02-09-1981 - 31-03-1982 AVV., 3324
      - Confectie-industrie CAO 10-12-1982 - 31-03-1983 en 13-08-1983 - 31-12-1984 en 03-10-1985 - 31-12-1985 AVV., 1982-1985; 3287
      - Confectie-industrie CAO 14-07-1990 - 31-03-1991., 2489
      - Confectie-industrie CAO 19-12-1986 - 31-12-1987., 1561
      - Confectie-industrie CAO 1970-1971., 1969-1971; 547
      - Confectie-industrie CAO 1972-1973., 551
      - Confectie-industrie CAO 1972-1974., 561
      - Confectie-industrie CAO 1972-1974., 1973-1975; 559
      - Confectie-industrie CAO 1974-1980., 1972-1980; 567
      - Confectie-industrie CAO 1975., 1975-1976; 549
      - Confectie-industrie CAO 1975-1978., 1974-1978; 550
      - Confectie-industrie CAO 1977-1978., 548
      - Confectie-industrie CAO 25-07-1984 - 31-12-1984, Sociaal Fonds AVV., 3289
      - Confectie-industrie CAO 28-03-1991 - 31-12-1991., 2488
      - Confectie-industrie CAO 28-07-1988 - 31-12-1989., 1988-1989; 1562
      - Confectie-industrie CAO 30-08-1982 - 31-03-1983 en 25-09-1985 - 31-12-1985, Sociaal fonds AVV., 1982-1985; 3330
      - Confectie-industrie CAO 31-07-1991 - 31-03-1992., 2487
      - Confectie-industrie CAO-VUT 01-01-1980 - 30-06-1988., 1979-1986; 1563
      - Confectie-industrie CAO-VUT 01-04-1985 - 31-03-1986., 1984-1985; 1564
      - Confectie-industrie CAO-VUT 01-07-1988 - 30-09-1992., 1988-1992; 2486
      - Confectie-industrie CAO-VUT 06-07-1988 - 30-06-1990 en 29-06-1990 - 30-09-1991 resp. 30-06-1995., 1988-1990; 2493
      - Confectie-industrie CAO-VUT 17-01-1980 - 31-12-1980 AVV., 1979-1980; 3293
      - Confectie-industrie CAO-VUT 18-03-1986 - 31-12-1986., 1985-1986; 1565
      - Confectie-industrie CAO-VUT 23-12-1986 - 30-06-1988., 1568
      - Confectie-industrie CAO-VUT 30-07-1981 - 01-07-1982 en 10-12-1982 - 31-12-1983 en 20-04-1984 - 31-03-1985 AVV., 1981-1985; 3284
      - Zeilmakerijen, dekkledenvervaardiging, dekkledenverhuur, scheepstuigerijen en scheepsbenodigdhedenhandel 25-09-1981 - 31-03-1982 AVV., 1981-1985; 3282
        Reg.nr.: 07-18
      - Zeilmakerijen, dekkledenvervaardiging, dekkledenverhuur, scheepstuigerijen en scheepsbenodigdhedenhandel CAO 1970-1974., 579
      - Zeilmakerijen, dekkledenvervaardiging, dekkledenverhuur, scheepstuigerijen en scheepsbenodigdhedenhandel, CAO BAW 1974, bekendmaking 1975 en VUT 1980., 1974-1980; 568
      - Zeilmakerijen, dekkledenvervaardiging, dekkledenverhuur, scheepstuigerijen en scheepsbenodigdhedenhandel CAO 1976-1980., 1975-1980; 570
      - Zeilmakerijen, dekkledenvervaardiging, dekkledenverhuur, scheepstuigerijen en scheepsbenodigdhedenhandel CAO 1975-1981., 1975-1980; 573
      - Zeilmakerijen, dekkledenvervaardiging, dekkledenverhuur, scheepstuigerijen en scheepsbenodigdhedenhandel CAO 01-11-1982 - 31-03-1983 AVV., 1982-1983; 3300
      - Zeilmakerijen, dekkledenvervaardiging, dekkledenverhuur, scheepstuigerijen en scheepsbenodigdhedenhandel CAO 01-04-1980 - 31-12-1985 REG., 1983-1985; 3302
      - Zeilmakerijen, dekkledenvervaardiging, dekkledenverhuur, scheepstuigerijen en scheepsbenodigdhedenhandel CAO 02-08-1988 - 31-12-1988., 230
      - Zeilmakerijen, dekkledenvervaardiging, dekkledenverhuur, scheepstuigerijen en scheepsbenodigdhedenhandel CAO 15-07-1989 - 31-12-1989., 228
      - Zeilmakerijen, dekkledenvervaardiging, dekkledenverhuur, scheepstuigerijen en scheepsbenodigdhedenhandel CAO 27-07-1990 - 31-03-1991 en 07-12-1991 - 31-03-1992 en 04-08-1992 - 31-03-1993., 1990-1992; 2490
      - Kappersbedrijf CAO 01-01-1983 - 31-12-1986, Sociaal Fonds voor Opleiding en Ontwikkeling AVV., 1982-1986; 3290
        Reg.nr.: 07-23A
      - Kappersbedrijf CAO 01-01-1983 - 31-12-1991, Sociaal Fonds voor Opleiding en Ontwikkeling., 1982-1990; 2504
      - Kappersbedrijf CAO 01-07-1980 - 30-06-1983 en 01-07-1983 - 30-06-1985., 1981-1984; 3285
      - Kappersbedrijf CAO 01-07-1985 - 30-06-1988., 1985-1988; 768
      - Kappersbedrijf CAO 01-07-1988 - 30-06-1991., 1988-1991; 2496
      - Kappersbedrijf CAO 07-01-1987 - 31-12-1988, Sociaal Fonds voor Opleiding en Ontwikkeling., 1984-1987; 1572
      - Kappersbedrijf CAO 11-01-1982 - 30-06-1982 AVV., 1981 - 1982; 3286
      - Kappersbedrijf CAO 15-11-1991 - 30-06-1992 AVV., 2492
      - Kappersbedrijf CAO 19-11-1985 - 30-06-1987., 1985-1988; 1657
      - Kappersbedrijf CAO 1972-1974., 582
      - Kappersbedrijf CAO 1975-1979., 1975-1978; 585
      - Kappersbedrijf CAO 1977-1978., 575
      - Kappersbedrijf CAO 1979-1980., 578
      - Kappersbedrijf CAO 1979-1980., 584
      - Kappersbedrijf CAO 20-01-1989 - 30-06-1990 AVV., 1988-1989; 2497
      - Kappersbedrijf CAO 20-11-1987 - 30-06-1988., 1658
      - Kappersbedrijf CAO 23-06-1983 - 30-06-1983, 20-03-1984 - 30-06-1984, 15-01-1985 - 30-06-1985 AVV., 1982-1985; 3288
      - Kappersbedrijf CAO 24-11-1990 - 30-06-1991 AVV., 2494
      - Kappersbedrijf CAO 29-02-1988 - 31-12-1991, Sociaal Fonds voor Opleiding en Ontwikkeling., 1987-1991; 2501
      - Kappersbedrijf CAO 30-01-1993 - 30-06-1993 AVV., 1992-1993; 2491
      - Kappersbedrijf CAO-VUT 01-01-1980 - 31-12-1989., 1980-1988; 1660
      - Kappersbedrijf CAO-VUT 01-01-1985 - 31-12-1989., 1984-1989; 1570
      - Kappersbedrijf CAO-VUT 17-06-1981 - 31-12-1984 AVV., 1981-1983; 3292
      - Zweminrichtingen CAO 01-01-1982 - 31-12-1987., 1982-1986; 1671
        Reg.nr.: 07-26
      - Zweminrichtingen CAO 01-01-1989 - 31-12-1991., 1988-1990; 2500
      - Zweminrichtingen CAO 01-10-1987 - 31-12-1991., 1987-1991; 2499
      - Zweminrichtingen CAO 10-02-1987 - 31-12-1987 resp. 31-12-1989 (art. 27 stat. en regl.)., 1986-1987; 1664
      - Zweminrichtingen CAO 13-10-1987 - 31-09-1989, verlenging 31-12-1989, resp. 31-12-1991 (art. 27)., 1987-1989; 1659
      - Zweminrichtingen CAO 18-12-1985 - 31-12-1986 resp. 31-12-1989., 1661
      - Zweminrichtingen CAO 1977-1978., 660
      - Zweminrichtingen CAO 1977-1978., 664
      - Zweminrichtingen CAO 29-03-1985 - 31-03-1985 AVV., 3294
      - Zweminrichtingen CAO-VUT 08-12-1984 - 31-12-1985 resp. 31-12-1987., 1668
      - Zweminrichtingen openlucht CAO 1972-1975., 656
      - Zweminrichtingen openlucht particulier CAO 1971-1975., 1970-1975; 590
      - Zweminrichtingen overdekt CAO 1970-1975., 604
      - Zweminrichtingen overdekt CAO 1970-1975., 1971-1975; 602
      - Badhuizen regeling particulier CAO 1970-1971., 652
        Reg.nr.: 07-26B
      - Natwasserijen, chemische wasserijen en ververijen CAO 15-01-1982 - 30-06-1982, 27-01-1984 - 31-12-1984, Sociaal Fonds AVV., 1981-1984; 3299
        Reg.nr.: 07-27
      - Natwasserijen, chemische wasserijen en ververijen CAO 11-12-1981 - 31-03-1982, 02-03-1983 - 31-03-1983, 04-02-1984 - 31-12-1984 AVV., 1981-1984; 3305
      - Natwasserijen, chemische wasserijen en ververijen CAO 01-07-1980 - 31-12-1986., 1981-1986; 1662
      - Natwasserijen, chemische wasserijen en ververijen CAO 01-07-1981 - 31-12-1988, Sociaal Fonds., 1981-1988; 1666
      - Natwasserijen, chemische wasserijen en ververijen CAO 23-05-1986 - 31-12-1986, Sociaal Fonds., 1985-1986; 1667
      - Natwasserijen, chemische wasserijen en ververijen CAO 27-03-1986 - 31-12-1986., 1985-1986; 1670
      - Natwasserijen, chemische wasserijen en ververijen CAO 03-03-1987 - 31-12-1987, Sociaal Fonds., 1986-1987; 1663
      - Natwasserijen, chemische wasserijen en ververijen CAO 17-03-1988 - 30-06-1988., 1987-1988; 1669
      - Natwasserijen, chemische wasserijen en ververijen CAO 01-01-1987 - 30-06-1990., 1987-1989; 2498
      - Natwasserijen, chemische wasserijen en ververijen CAO 22-03-1988 - 31-12-1988, Sociaal Fonds., 1665
      - Natwasserijen, chemische wasserijen en ververijen CAO 26-05-1989 - 31-12-1990, Sociaal Fonds., 1988-1990; 2514
      - Natwasserijen, chemische wasserijen en ververijen CAO 01-01-1989 - 31-12-1992, Sociaal Fonds., 1988-1990; 2515
      - Natwasserijen, chemische wasserijen en ververijen CAO 03-05-1989 - 30-06-1990., 2495
      - Natwasserijen, chemische wasserijen en ververijen CAO 20-10-1990 - 31-12-1992, Sociaal Fonds., 2512
      - Natwasserijen, chemische wasserijen en ververijen CAO 30-10-1990 - 30-06-1992., 1990-1992; 2507
      - Natwasserijen, chemische wasserijen en ververijen CAO-VUT 03-02-1982 - 31-12-1983, 11-02-1984 - 31-12-1984 resp. 31-12-1987 AVV., 1981-1983; 3296
      - Natwasserijen, chemische wasserijen en ververijen CAO-VUT 01-01-1981 - 31-12-1989., 1981-1986; 1673
      - Natwasserijen, chemische wasserijen en ververijen CAO-VUT 23-05-1986 - 31-12-1989., 1985-1986; 1672
      - Natwasserijen, chemische wasserijen en ververijen CAO-VUT 03-03-1987 - 31-12-1991 en 19-10-1990 - 30-06-1992., 1986-1992; 2503
      - Natwasserijen, chemische wasserijen en ververijen CAO-VUT 01-01-1987 - 30-06-1992., 1986-1992; 2513
      - Wasserijen CAO 1970-1980., 1970-1979; 593
      - Wasserijen CAO 1971-1975., 595
      - Wasserijen CAO 1972-1976., 591
      - Wasserijen CAO 1977-1979., 596
      - Wasserijen CAO 1978, bekendmaking., 586
      - Wasserijen VUT 1979., 594
      - Lederwarenindustrie CAO 01-04-1980 - 30-06-1991., 1981-1991; 2511
        Reg.nr.: 09-02A
      - Lederwarenindustrie CAO 01-04-1980 - 31-03-1982., 1981-1982; 137
      - Lederwarenindustrie CAO 01-04-1983 - 31-03-1985., 1983-1985; 133
      - Lederwarenindustrie CAO 01-09-1990 - 30-06-1991., 2510
      - Lederwarenindustrie CAO 01-09-1992 - 30-06-1993., 2508
      - Lederwarenindustrie CAO 07-08-1986 - 31-03-1988., 1676
      - Lederwarenindustrie CAO 12-09-1985 - 31-03-1986., 1674
      - Lederwarenindustrie CAO 17-09-1988 - 31-03-1990., 2502
      - Lederwarenindustrie CAO 1970-1974., 649
      - Lederwarenindustrie CAO 1975-1978., 607
      - Lederwarenindustrie CAO 1975-1980., 1975-1978; 606
      - Lederwarenindustrie CAO 1979., 1978-1979; 614
      - Lederwarenindustrie CAO 1979., 1978-1980; 615
      - Lederwarenindustrie CAO 22-10-1991 - 30-06-1992., 1991-1992; 2509
      - Lederwarenindustrie CAO 25-02-1983 - 31-03-1983., 1982; 117
      - Lederwarenindustrie VUT 1981-1992., 2506
      - Schoenherstellersbedrijf CAO-VUT 01-01-1990 - 31-12-1994., 1989-1992; 2519
        Reg.nr.: 09-04-D
      - Schoenherstellersbedrijf CAO 01-01-1984 - 31-12-1995, regeling oudere werknemers., 1984-1992; 2533
        Reg.nr.: 09-04D
      - Schoenherstellersbedrijf CAO 01-01-1990 - 31-12-1994, regeling oudere werknemers., 1989-1990; 2532
      - Schoenherstellersbedrijf CAO 01-07-1980 - 30-06-1982., 1981; 127
      - Schoenherstellersbedrijf CAO 01-07-1982 - 30-06-1983., 1982-1983; 134
      - Schoenherstellersbedrijf CAO 01-07-1988 - 31-03-1993., 1989-1992; 2505
      - Schoenherstellersbedrijf CAO 03-04-1986 - 31-12-1990, regeling oudere werknemers., 2531
      - Schoenherstellersbedrijf CAO 05-04-1989 - 30-06-1993, regeling oudere werknemers., 2530
      - Schoenherstellersbedrijf CAO 07-11-1985 - 31-12-1989, regeling oudere werknemers., 1687
      - Schoenherstellersbedrijf CAO 09-08-1985 - 30-06-1986 resp. 30-06-1990., 1985-1986; 2527
      - Schoenherstellersbedrijf CAO 11-07-1990 - 30-04-1991 resp. 31-12-1994., 2525
      - Schoenherstellersbedrijf CAO 14-09-1991 - 31-03-1992 resp. 31-12-1995 (art. 20)., 2526
      - Schoenherstellersbedrijf CAO 15-08-1987 - 30-06-1992, regeling oudere werknemers., 2529
      - Schoenherstellersbedrijf CAO 15-11-1991 - 31-12-1995, regeling oudere werknemers., 1991-1992; 2528
      - Schoenherstellersbedrijf CAO 17-11-1983 - 31-12-1984., 1983-1984; 1688
      - Schoenherstellersbedrijf CAO 21-04-1989 - 31-12-1989., 2518
      - Schoenherstellersbedrijf CAO 23-08-1987 - 30-06-1988 resp. 30-06-1992 (art. 16, A1 - 8 en art. 20) AVV., 1987-1988; 2517
      - Schoenherstellersbedrijf CAO 26-08-1992 - 31-03-1993 resp. 31-03-1996., 2516
      - Schoenherstellersbedrijf CAO, 01-01-1984 - 31-12-1988, regeling oudere werknemers., 1982-1985; 122
      - Schoenherstellersbedrijf CAO-VUT 01-01-1984 - 30-06-1992., 1984-1987; 2524
      - Schoenherstellersbedrijf CAO-VUT 01-07-1981 - 30-06-1988, regeling oudere werknemers., 1981-1988; 1718
      - Schoenherstellersbedrijf CAO-VUT 01-07-1988 - 31-12-1995., 1989-1992; 2523
      - Schoenherstellersbedrijf CAO-VUT 03-04-1984 - 31-12-1988 AVV., 1982-1985; 3295
      - Schoenherstellersbedrijf CAO-VUT 05-04-1989 - 30-06-1993., 2520
      - Schoenherstellersbedrijf CAO-VUT 06-11-1985 - 31-12-1989., 1689
      - Schoenherstellersbedrijf CAO-VUT 12-04-1986 - 31-12-1990., 1986-1987; 2522
      - Schoenherstellersbedrijf CAO-VUT 17-07-1987 - 30-06-1992., 2521
      - Schoenmakerij CAO 1970-1973., 617
      - Schoenmakerij CAO 1970-1981., 1969-1981; 613
      - Schoenmakerij CAO 1970-1981., 612
      - Schoenmakerij CAO 1975-1979., 616
      - Schoenmakerij CAO 1975-1979., 622
      - Schoenindustrie CAO 01-01-1986 - 31-03-1992, beambten., 1986-1991; 2547
        Reg.nr.: 09-04K
      - Schoenindustrie CAO 01-01-1986 - 31-03-1992, handarbeiders., 1986-1991; 2539
      - Schoenindustrie CAO 18-07-1991 - 31-03-1992, handarbeiders., 2536
      - Schoenindustrie CAO 19-07-1991 - 31-03-1992, beambten., 2542
      - Schoenindustrie CAO 1970-1973, beambten., 626
      - Schoenindustrie CAO 1975-1979, beambten., 627
      - Schoenindustrie CAO 1975-1982, beambten., 1975-1981; 624
      - Schoenindustrie CAO 1980-1982, handarbeiders., 1981; 636
      - Schoenindustrie CAO 23-05-1992 - 31-03-1993, beambten., 2540
      - Schoenindustrie CAO 23-05-1992 - 31-03-1993, handarbeiders., 2535
      - Schoenindustrie CAO 23-11-1988 - 31-12-1989, beambten., 1681
      - Schoenindustrie CAO 23-11-1988 - 31-12-1989, handarbeiders., 1685
      - Schoenindustrie CAO 28-08-1986 - 31-12-1987., 1686
      - Schoenindustrie CAO 28-08-1986 - 31-12-1987, beambten., 1678
      - Schoenindustrie CAO 31-07-1990 - 31-03-1991, beambten., 2544
      - Schoenindustrie CAO 31-07-1990 - 31-03-1991, handarbeiders., 2538
      - Schoenindustrie CAO 31-08-1983 - 31-12-1984 en 01-06-1985 - 31-12-1985 AVV., 1983-1985; 3298
      - Schoenindustrie CAO 31-08-1983 - 31-12-1984 en 01-06-1985 - 31-12-1985, beambten AVV., 1983-1985; 3303
      - Schoenindustrie CAO 31-12-1979 - 31-12-1985 REG., 1981-1985; 3308
      - Schoenindustrie CAO 31-12-1979 - 31-12-1985, beambten., 1981-1985; 1682
      - Schoenindustrie VUT 1979-1992., 1980-1992; 2534
      - Maat- en orthopedische schoenmakerijen CAO 01-04-1980 - 31-01-1989., 1980-1988; 1679
        Reg.nr.: 09-05A
      - Maat- en orthopedische schoenmakerijen CAO 01-04-1989 - 31-03-1993., 1989-1992; 2537
      - Maat- en orthopedische schoenmakerijen CAO 17-01-1991 - 31-03-1991., 1990-1991; 2549
      - Maat- en orthopedische schoenmakerijen CAO 18-06-1981 - 31-03-1982, 09-12-1982 - 31-03-1983, 11-01-1984 - 31-03-1984, 27-07-1985 - 31-12-1985 AVV., 1980-1985; 3297
      - Maat- en orthopedische schoenmakerijen CAO 1970-1980., 632
      - Maat- en orthopedische schoenmakerijen CAO 1970-1980., 635
      - Maat- en orthopedische schoenmakerijen CAO 20-11-1991 - 31-03-1992., 1990-1991; 2548
      - Maat- en orthopedische schoenmakerijen CAO 23-09-1988 - 31-03-1989., 1683
      - Maat- en orthopedische schoenmakerijen CAO 29-11-1986 - 31-12-1987., 1680
      - Maat- en orthopedische schoenmakerijen CAO 30-12-1989 - 31-03-1990., 1989-1990; 2550
      - Maat- en orthopedische schoenmakerijen CAO-VUT 01-07-1987 - 30-06-1990., 1987-1989; 2546
      - Maat- en orthopedische schoenmakerijen CAO-VUT 01-07-1987 - 30-06-1990., 1987-1990; 2545
      - Lederindustrie CAO 01-01-1982 - 31-12-1989., 1982-1988; 1675
        Reg.nr.: 09-06A
      - Lederindustrie CAO 1970-1973., 1970-1974; 629
      - Lederindustrie CAO 1975-1980., 1975-1981; 640
      - Lederindustrie CAO 1975-1981., 638
      - Lederindustrie CAO 22-10-1991 - 31-03-1992., 2541
      - Lederindustrie CAO 24-09-1988 - 31-12-1989., 1677
      - Lederindustrie CAO 29-08-1986 - 31-12-1987., 1684
      - Lederindustrie CAO 30-12-1983 - 31-12-1984, 23-8-1985 - 31-12-1985., 1983-1985; 3301
      - Lederindustrie VUT 1979., 641
      - Lederindustrie VUT 1980-1988., 1690
      - Lederinindustrie CAO 31-07-1990 - 31-03-1991., 2543
      - Rubber- en thermoplastische industrie CAO 01-04-1980 - 31-03-1986., 1981-1986; 1691
        Reg.nr.: 09-07A
      - Rubber- en thermoplastische industrie CAO 01-04-1986 - 31-03-1992., 1986-1991; 2557
      - Rubber- en thermoplastische industrie CAO 1970-1972., 637
      - Rubber- en thermoplastische industrie CAO 1973-1975., 643
      - Rubber- en thermoplastische industrie CAO 1978., 648
      - Rubber- en thermoplastische industrie CAO 1978-1979., 647
      - Rubber- en thermoplastische industrie CAO-VUT 01-04-1982 - 26-06-1984 REG., 3304
      - Tandtechnici CAO 01-01-1989 - 31-12-1989, Sociaal Fonds., 1988; 1701
        Reg.nr.: 09-09A
      - Tandtechnici CAO 01-01-1991 - 28-02-1991, laboratoriumhouders., 1990-1991; 2553
      - Tandtechnici CAO 01-03-1980 - 28-02-1986., 1981-1986; 1696
      - Tandtechnici CAO 01-03-1982 - 31-12-1989, Sociaal Fonds., 1981-1986; 1692
      - Tandtechnici CAO 01-03-1986 - 28-02-1989., 1987; 1703
      - Tandtechnici CAO 01-03-1989 - 28-02-1992, laboratoriumhouders., 1989-1991; 2555
      - Tandtechnici CAO 17-12-1987 - 28-02-1989., 1987-1990; 1702
      - Tandtechnici CAO 1970-1977., 651
      - Tandtechnici CAO 1972-1977., 1972-1978; 642
      - Tandtechnici CAO 1978-1980., 657
      - Tandtechnici CAO 21-07-1990 - 28-02-1994, Sociaal Fonds, laboratoriumhouders., 1989-1994; 2551
      - Tandtechnici CAO 25-09-1986 - 28-02-1987., 1986-1987; 1699
      - Tandtechnici CAO 25-12-1986 - 31-12-1988, Sociaal Fonds., 1986-1987; 1693
      - Tandtechnici CAO 30-12-1985 - 28-02-1986., 1985-1986; 1698
      - Tandtechnici CAO 31-01-1986 - 30-06-1986, Sociaal Fonds., 1985-1986; 1695
      - Tandtechnici CAO 31-08-1985 - 31-12-1985, Sociaal Fonds AVV., 3307
      - Tandtechnici CAO, laboratoriumhouders AVV-procedure niet doorgegaan., 1991; 2552
      - Tandtechnici CAO-VUT 01-01-1991 - 31-12-1994., 1990-1991; 2554